# 房地产企业开发住宅购入的土地使用权在建设期间需要计提摊销吗？

提问人：大葱拌牛肉 时间：2016-10-09 16:35:28
房地产企业开发住宅购入的土地使用权在建设期间需要计提摊销吗？

回答人：chenyiwei
放地后开发企业为了开发对外销售用的房地产开发产品而购入的土地使用权，应计入开发成本核算，资产负债表中列入存货，这部分土地使用权在作为存货成本核算期间不摊销。